臺灣臺北地方法院民事判決
111年度訴字第2858號
原      告    第一商業銀行股份有限公司

法定代理人    邱月琴  
訴訟代理人    許珮宜  
被      告    利加勝科技股份有限公司

兼法定代理人  詹士賢  

上列當事人間請求清償借款事件，本院於民國111年7月25日言詞
辯論終結，判決如下：
    主      文
一、被告應連帶給付原告新臺幣2,480,451元，及如附表所示之
    利息、違約金。
二、訴訟費用新臺幣25,651元由被告連帶負擔。
    事實及理由
壹、程序方面
一、按當事人得以合意定第一審管轄法院，但以關於由一定法律
    關係而生之訴訟為限；前項合意，應以文書證之，民事訴訟
    法第24條定有明文。查，兩造約定以本院為第一審管轄法院
    ，有保證書第7條、約定書第21條約定可憑，故本院自有管
    轄權，合先敘明。
二、本件被告經合法通知，均未於言詞辯論期日到場，核無民事
    訴訟法第386條所列各款情形，爰依原告之聲請，由其一造
    辯論而為判決。
貳、實體方面
一、原告主張：被告利加勝科技股份有限公司（下稱利加勝公司
    ）於民國109年7月14日邀同被告詹士賢為連帶保證人，與原
    告簽立保證書，保證就利加勝公司於現在（含過去所負現在
    尚未清償）及將來對原告所負之借款、票據、保證、透支、
    貼現、承兌、墊款、開發信用狀、委任保證、買入光票、進
    出口押匯、應收帳款承購契約、衍生性金融商品交易契約、
    信用卡契約、特約商店契約、以利加勝公司為買方之買賣契
    約、損害賠償及其他債務，在本金新臺幣（下同）2,000萬
    元限額內願連帶負全部償付之責任。利加勝公司於109年7月
    17日向原告借款4筆，合計300萬元，各筆借款之借款期間均
    自109年7月17日起至114年7月17日止，其中20萬元及180萬
    元借款，利息自109年7月17日至110年3月27日止，按中華郵
    政2年期定期儲金機動利率加週年利率0.155%機動計算（目
    前為週年利率1%）；110年3月27日至114年7月17日，按中華
    郵政2年期定期儲金機動利率加週年利率2.655%機動計算；
    其中15萬元及85萬元借款，利息自109年7月17日至110年3月
    27日止，按中華郵政2年期定期儲金機動利率加週年利率0.6
    55%機動計算（目前為週年利率1.5%）；110年3月27日至114
    年7月17日，按中華郵政2年期定期儲金機動利率加週年利率
    2.655%機動計算，均約定於每月17日依年金法，按月平均攤
    付本息。並約定未依約繳付利息或到期不履行時，逾期在6
    個月以內者，按約定利率10%，逾期超過6個月之部分，按約
    定利率20%加付違約金。嗣兩造於110年4月29日另簽訂借據
    條款變更約定書，變更4筆借款剩餘本金之還款付息方式為
    自110年3月17日起，前12個月於每月17日按月計付利息，自
    第13個月起，再依年金法，按月平均攤付本息。詎利加勝公
    司僅攤還部分本金519,549元，及繳付利息至111年3月17日
    止即未再依約履行繳息還本，依約定書第5條第1款約定，債
    務視為全部到期，尚欠本金2,480,451元及如附表所示之利
    息、違約金未清償，而詹士賢為本債務之連帶保證人，自應
    就其所保證範圍內負連帶清償責任。為此，爰依消費借貸及
    連帶保證之法律關係請求被告連帶清償借款等語，並聲明：
    如主文第1項所示。
二、被告未於言詞辯論期日到場，亦未提出書狀作何聲明或陳述
    。
三、得心證之理由：
㈠、按當事人對於他造主張之事實，於言詞辯論時不爭執者，視
    同自認。但因他項陳述可認為爭執者，不在此限。當事人對
    於他造主張之事實，已於相當時期受合法之通知，而於言詞
    辯論期日不到場，亦未提出準備書狀爭執者，準用第1項之
    規定。但不到場之當事人係依公示送達通知者，不在此限，
    民事訴訟法第280條第1、3項分別定有明文。本件原告主張
    上開事實，業據其提出與所述相符之保證書、約定書、借據
    、放款客戶授信明細查詢單、增補條款約定書、振興資金貸
    款增補條款約定書、借據條款變更約定書、貸款逾期未繳通
    知函、放款（單筆授信）攤還及繳息記錄明細表等件為證。
    又被告非經公示送達已收受開庭通知及起訴狀繕本，未於言
    詞辯論到場陳述意見或提出書狀爭執，依上開規定視同自認
    ，則原告之主張，自堪信為真實。
㈡、次按，消費借貸之借用人應於約定期限內，返還與借用物種
    類、品質、數量相同之物，民法第478條前段定有明文；又
    保證債務之所謂連帶，係指保證人與主債務人負同一債務，
    對於債權人各負全部給付之責任者而言，是連帶保債務之債
    權人得同時或先後向保證人為全部給付之請求（最高法院45
    年台上字第1426號、77年度台上字第1772號裁判意旨參照）
    。再按，當事人得約定債務人於債務不履行時，應支付違約
    金，民法第250條第1項亦有明文。利加勝公司向原告借款，
    然未依約清償，經全部視為到期，尚積欠如主文第1項所示
    之本金及如附表所示之利息、違約金迄未清償，而詹士賢為
    連帶保證人，已如上述，揆諸上開規定及說明，被告自應連
    帶負清償責任。
㈢、綜上，原告依消費借貸及連帶保證之法律關係請求被告連帶
    給付如主文第1項所示之本金及如附表所示之利息、違約金
    為有理由，應予准許。
四、本件訴訟費用額確定為第一審裁判費25,651元，爰依民事訴
    訟法第85條第2項規定，由敗訴之被告連帶負擔。　　
中　　華　　民　　國　　111 　年　　7 　　月　　25　　日
                  民事第四庭    法  官  蕭涵勻
以上正本係照原本作成。
如對本判決上訴，須於判決送達後20日內向本院提出上訴狀。如
委任律師提起上訴者，應一併繳納上訴審裁判費。
中　　華　　民　　國　　111 　年　　7 　　月　　25　　日
                                書記官  林立原
附表：
編號 借款金額 請求金額 週年利率 利息請求期間 違約金請求期間 違約金計算方式 ⒈ 200,000元 161,088元 1% 自111年3月18日起至清償日止 自111年4月18日起至清償日止 逾期6個月以內者，按上開利率10%，逾期超過6個月以上者，按上開利率20%計算。 ⒉ 150,000元 130,436元 1.5% 自111年3月18日起至清償日止 自111年4月18日起至清償日止 逾期6個月以內者，按上開利率10%，逾期超過6個月以上者，按上開利率20%計算。 ⒊ 1,800,000元 1,449,793元 1% 自111年3月18日起至清償日止 自111年4月18日起至清償日止 逾期6個月以內者，按上開利率10%，逾期超過6個月以上者，按上開利率20%計算。 ⒋ 850,000元 739,134元 1.5% 自111年3月18日起至清償日止 自111年4月18日起至清償日止 逾期6個月以內者，按上開利率10%，逾期超過6個月以上者，按上開利率20%計算。 總計 3,000,000元 2,480,451元